Minutes et répertoires du notaire Jacques LE NOIR, 7 juillet 1757 - 5 octobre 1762 (étude XIII)
Archives nationales
- Minutes de Jacques LE NOIR, 7 juillet 1757 - 1791; MC/ET/XIII/305 - MC/ET/XIII/1146/B
  - Minutes. 1761, juillet - septembre, juillet - septembre 1761; MC/ET/XIII/320
    - Certificat, dépôt, vie., 11 septembre 1761; MC/ET/XIII/320
      Profession: capitaine de regiment suisse, Berne (suisse).
      Nom, qualité: (Mme ou Mlle) Tronchin, Eleonore Angelique Louise.
      Nom, qualité: (M.) Rutgers, Leonard.
    - Succession, renonciation., 14 septembre 1761; MC/ET/XIII/320
    - Vente, domaine, meubles, rente, Santeny (Val-de-Marne)., 14 septembre 1761; MC/ET/XIII/320
      Nom, qualité: (M.) L'Hoste de Beaulieu, Marie Antoine Leonor.
      Profession: gentilhomme servant du roi.
      Nom, qualité: (Mme ou Mlle) Mangot, Madeleine.
      Nom, qualité: (M.) Froment de Villeneuve, Laurent Samuel.
      Profession: Sucy-en-Brie (Val-de-Marne), chateau
    - Procuration rente publique., 14 septembre 1761; MC/ET/XIII/320
      Nom, qualité: (M.) La Tuiliere, Jean.
    - Dépôt de pièces, lettre de change annulee., 15 septembre 1761; MC/ET/XIII/320
      Nom, qualité: (M.) Lefebvre, Jacques.
    - Inventaire après décès., 16 septembre 1761; MC/ET/XIII/320
      Nom, qualité: (M.) Montaigne Dit Leval, Jean Etienne.
      Profession: tailleur d'habits (me-md), Paris
    - Mariage., 17 septembre 1761; MC/ET/XIII/320
      Nom, qualité: (M.) Henry, Charles Louis Nicolas.
      Profession: avocat au Parlement, Gerberoy (Oise).
      Nom, qualité: (M.) Henry, Louis Charles.
      Profession: receveur du tarif, Aumale (Seine-Maritime).
      Nom, qualité: (Mme ou Mlle) Prevost, Louise Edmee.
      Profession: Gerberoy (Oise).
      Nom, qualité: (M.) Prevost D' Auricourt, Louis.
      Profession: avocat au Parlement
    - Procuration rente publique, dépôt., 18 septembre 1761; MC/ET/XIII/320
      Profession: lieutenant colonel, Bale (suisse).
    - Procuration rente publique, dépôt., 18 septembre 1761; MC/ET/XIII/320
      Nom, qualité: (Mme ou Mlle) Papin, Antoinette.
      Nom, qualité: (M.) Witasse, Antoine.
    - Inventaire après décès., 19 septembre 1761; MC/ET/XIII/320
      Nom, qualité: (Mme ou Mlle) Dosseur, Elisabeth.
      Nom, qualité: (M.) Dubray, Jean Laurent.
      Profession: mercier quincaillier (marchand), Paris
    - Mariage., 20 septembre 1761; MC/ET/XIII/320
      Nom, qualité: (M.) Claret, Paul Nicolas.
      Profession: lieutenant particulier à la connetablie, Paris.
      Nom, qualité: (M.) Claret, Jacques Paul.
      Profession: conseiller du roi, Paris.
      Nom, qualité: (Mme ou Mlle) Laus, Jeanne Marianne Julie.
      Nom, qualité: (M.) Laus, Fulcran.
      Profession: conseiller du roi, Paris
    - Union de créanciers, atermoiement., 21 septembre 1761; MC/ET/XIII/320
      Nom, qualité: (M.) Denelle, Charles Guillaume.
      Profession: epicier (marchand), Saint-Germain-en-Laye (Yvelines)
    - Procuration rente publique, dépôt., 22 septembre 1761; MC/ET/XIII/320
      Nom, qualité: (Mme ou Mlle) Maillet, Agathe.
    - Bail, terrain, Paris (Paris) rue du chemin du Rempart., 22 septembre 1761; MC/ET/XIII/320
      Profession: sculpteur des batiments du roi, Paris.
      Nom, qualité: (M.) Garnier, Francois.
    - Inventaire après décès., 23 septembre 1761; MC/ET/XIII/320
      Nom, qualité: (M.) Letain de, Jean.
      Profession: boutonnier (ancien marchand), Paris
    - Notoriété, prenom., 25 septembre 1761; MC/ET/XIII/320
      Nom, qualité: (Mme ou Mlle) Maufilliastre, Madeleine.
      Nom, qualité: (M.) Colombel, Jacques
    - Rente sur les états de Bretagne, reconstitution, emission 1760., 25 septembre 1761; MC/ET/XIII/320
      Nom, qualité: (M.) Guenyard, Etienne.
      Profession: chanoine, Paris, Eglise Saint-Martin-des-Champs
    - Rente, constitution., 28 septembre 1761; MC/ET/XIII/320
      Nom, qualité: (M.) Roussel de Roany, Charles (bourgeois, Pontoise), Pontoise (Val-d'Oise).
      Nom, qualité: (M.) Langlois, Jean (bourgeois, Compiegne), Compiegne.
      Profession: Compiegne (Oise)
    - Testament., 28 septembre 1761; MC/ET/XIII/320
      Nom, qualité: (Mme ou Mlle) Vandresanne, Marie Therese.
      Nom, qualité: (M.) Badee, Bertrand.
      Profession: parfumeur (marchand), Paris
    - Procuration rente publique, dépôt., 28 septembre 1761; MC/ET/XIII/320
      Nom, qualité: (Mme ou Mlle) Gressier, Catherine Francoise.
      Nom, qualité: (M.) Renaire, Pierre.
      Relations: fils de l'intervenant 1.
      Nom, qualité: (M.) Pichault, Maurice.
    - Procuration acte, dépôt., 30 septembre 1761; MC/ET/XIII/320
      Nom, qualité: (M.) Desporcellets de Mailliane, Jean Louis (vicomte, Jou (le)), Jou (le).
      Profession: colonel de dragons (ancien), Rabastens (Tarn).
      Relations: légataire universel de l'intervenant 2, frère de l'intervenant 2.
      Nom, qualité: (M.) Desporcellets de Mailliane, Jean Benoit Guillaume Cesar Aug (marquis, Saint-Sernin), Saint-Sernin.
      Profession: lieutenant general d'armee.
      Nom, qualité: (M.) Teynier, Joseph Francois.
    - Procuration acte, dépôt., 30 septembre 1761; MC/ET/XIII/320
      Nom, qualité: (M.) Beral de Mazerolles de, Francois Louis Benoit (baron, Mazerolles), Mazerolles.
      Profession: Villevayre (Aveyron), Mazerolles.
      Relations: neveu de l'intervenant 3.
      Profession: colonel de dragons (ancien), Rabastens (Tarn)
    - Succession, avis de parents., 30 septembre 1761; MC/ET/XIII/320
      Nom, qualité: (M.) Desporcellets de Mailliane, Jean Benoit Cesar Guillaume Aug (marquis, Saint-Sernin), Saint-Sernin.
      Profession: lieutenant general d'armee
    - Procuration rente publique, dépôt., 30 septembre 1761; MC/ET/XIII/320
      Nom, qualité: (M.) Sain, Claude.
      Nom, qualité: (M.) Heroult, Michel.
      Profession: jardinier, Lieury (Calvados).
    - Procuration acte., 30 septembre 1761; MC/ET/XIII/320
      Nom, qualité: (Mme ou Mlle) Sibire, Agathe Victoire.
      Profession: Chauny (Aisne).
      Relations: héritier de l'intervenant 2, fille de l'intervenant 2.
      Profession: huissier priseur, Paris
  - Minutes. 1761, octobre - décembre, octobre - décembre 1761; MC/ET/XIII/321
    - Transport de bail d'un appartement rue Saint-Anne, par Edme de Launay, marchand de vin à Marie ALLARD, fille de l'Académie royale de danse et mus. Rue du Jour., 1er octobre 1761; MC/ET/XIII/321
      Jour (rue du); Sainte-Anne (rue); Allard, Marie; Launay, Edme du; commerçant
    - Bail, transport, maison, Paris (Paris) rue Sainte-Anne., 1er octobre 1761; MC/ET/XIII/321
      Nom, qualité: (M.) Delaunay, Edme.
      Nom, qualité: (Mme ou Mlle) Allard, Marie.
      Profession: fille de l'academie royale de danse et musique, Paris
    - Procuration acte, dépôt., 1er octobre 1761; MC/ET/XIII/321
      Nom, qualité: (M.) Doucet, Jean.
      Profession: charpentier (maître), Lorient (Morbihan).
      Nom: Compagnie Des Indes.
      Nom, qualité: (M.) Bourgeois, Laurent.
      Profession: receveur des devoirs, Lorient (Morbihan)
    - Délégation, créance., 1er octobre 1761; MC/ET/XIII/321
      Nom, qualité: (M.) Berthaud, Claude.
      Profession: maitre de pension, Paris.
    - Acte de décès, dépôt., 2 octobre 1761; MC/ET/XIII/321
      Nom, qualité: (Mme ou Mlle) Grenus, Elisabeth.
      Nom, qualité: (M.) Grenus, Jean Louis.
      Profession: syndic (ancien), Geneve (suisse)
    - Procuration rente publique, dépôt., 3 octobre 1761; MC/ET/XIII/321
      Nom, qualité: (personne morale) Houppin, Francoise.
      Profession: Lignieres-Chatelain (Somme).
      Nom, qualité: (M.) Lapostolle, Adrien.
      Profession: marchand, Lignieres-Chatelain (Somme).
    - Rente, constitution., 3 octobre 1761; MC/ET/XIII/321
      Nom, qualité: (M.) Beral de Mazerolles, Francois Louis Benoit (baron, Mazerolles), Mazerolles.
      Relations: neveu de l'intervenant 2.
      Nom, qualité: (M.) Desporcellets de Maillane, Jean Louis (vicomte, Jou (le)), Jou (le).
      Relations: légataire universel de l'intervenant 3.
      Nom, qualité: (M.) Desporcellets de Maillane, Jean Benoit Guillaume Cesar Aug (marquis, Saint-Firmin), Saint-Firmin.
    - Succession, compte., 3 octobre 1761; MC/ET/XIII/321
    - Dépôt d'espèces., 3 octobre 1761; MC/ET/XIII/321
      Nom, qualité: (M.) Drou Froment, Paul (bourgeois, Paris), Paris
    - Rente de l'Hôtel de ville, transport, aides et gabelles emission 1720., 6 octobre 1761; MC/ET/XIII/321
      Nom, qualité: (Mme ou Mlle) Gourlade, Marie.
      Relations: épouse de l'intervenant 2, légataire universel de l'intervenant 3.
      Nom, qualité: (M.) Oulry, Louis (bourgeois, Saint-Germain-en-Laye), Saint-Germain-en-Laye (Yvelines).
      Nom, qualité: (Mme ou Mlle) Lamoureux, Marie Louise.
      Nom, qualité: (M.) Nezot, Nicolas.
      Nom: Fabrique de La Paroisse Du Pecq.
      Profession: Pecq (le) (Yvelines)
    - Rente sur le roi, transport, tailles emission de 1720., 6 octobre 1761; MC/ET/XIII/321
      Nom, qualité: (Mme ou Mlle) Jullienne, Marie Anne.
      Nom, qualité: (M.) Delaunay, Laurent.
      Profession: conducteur general des charrois de l'artillerie, Hanau (allemagne).
      Nom, qualité: (M.) Metayer, Henri.
      Profession: hongroyeur (marchand), Pecq (le) (Yvelines)
    - Procuration rente publique, dépôt., 8 octobre 1761; MC/ET/XIII/321
      Nom, qualité: (M.) Rouget, Noel.
      Profession: menuisier, Gisors (Eure).
    - Succession, dépôt de pièces., 8 octobre 1761; MC/ET/XIII/321
      Nom, qualité: (M.) Jars, Antoine.
      Profession: Roanne (Loire)
    - Congé, acceptation, maison, jardin, Paris (Paris) Barriere-St-Michel., 11 octobre 1761; MC/ET/XIII/321
      Nom, qualité: (M.) Picquet, Francois.
      Nom, qualité: (M.) Lancel, Jean Baptiste (bourgeois, Paris), Paris
      ratification
    - Procuration rente publique, dépôt., 12 octobre 1761; MC/ET/XIII/321
      Nom: Communautes de L'_embrunais Du_queyras.
      Nom, qualité: (M.) Gaybler, Nicolas Joseph.
      Profession: receveur de la loterie de l'hotel de ville, Paris
    - Procuration rente publique, dépôt., 12 octobre 1761; MC/ET/XIII/321
      Nom, qualité: (M.) Girardin, Claude.
      Profession: capitaine de milice (ancien), Fort-Royal (martinique (la)).
    - Mariage., 14 octobre 1761; MC/ET/XIII/321
      Nom, qualité: (M.) Legrand, Chretien Augustin.
      Profession: boulanger (maître), Paris.
      Nom, qualité: (M.) Legrand, Augustin Louis.
      Nom, qualité: (Mme ou Mlle) Gosset, Marie Madeleine.
      Nom, qualité: (M.) Gosset, Michel.
      Profession: farinier (marchand), Paris
    - Traité d'office, garde archer de la ville., 14 octobre 1761; MC/ET/XIII/321
      Profession: marchand de vin, garde archer, Paris.
      Nom, qualité: (M.) Gonnard, Georges.
    - Procuration acte., 14 octobre 1761; MC/ET/XIII/321
      Nom, qualité: (M.) Daminois, Claude Francois.
      Profession: prêtre, Paris.
      Nom, qualité: (M.) Dehargue, Rene (bourgeois, Paris), Paris.
    - Rente sur l'ordre du Saint-Esprit, constitution, postes emission 1761., 15 octobre 1761; MC/ET/XIII/321
      Nom, qualité: (M.) Bosc, Jean.
      Profession: clerc tonsure, Paris
    - Rente, quittance de rachat., 15 octobre 1761; MC/ET/XIII/321
      Nom, qualité: (M.) Verdelhan Des Fourniels, Jacques.
      Profession: secrétaire du roi, fermier general, Paris.
      Nom, qualité: (M.) Belsunce de, Armand (vicomte, Belzunce), Belzunce.
      Profession: marechal de camp
    - Procuration rente publique, dépôt., 17 octobre 1761; MC/ET/XIII/321
      Nom, qualité: (M.) Broardelle, Lie.
      Profession: garde des ventes de bois, Gernicourt (Aisne).
    - Succession, partage., 17 octobre 1761; MC/ET/XIII/321
      Nom, qualité: (M.) Canot, Jean.
      Profession: entrepreneur en batiments, Pontoise (Val-d'Oise)
    - Procuration rente publique., 18 octobre 1761; MC/ET/XIII/321
      Nom, qualité: (Mme ou Mlle) Bourgeois, Marie Anne.
      Profession: Marle (Aisne).
      Nom, qualité: (M.) Bercelle de, Michel Gabriel Raphael.
      Profession: garde de la prevote, Marle (Aisne).
      Nom, qualité: (M.) Blanchain, Nicolas.
      Profession: caporal du guet à pied, Paris
    - Mainlevée, arrerages de rente., 20 octobre 1761; MC/ET/XIII/321
      Nom, qualité: (M.) Cuny D' Auterive, Philippe Antoine.
    - Procuration rente publique, dépôt., 20 octobre 1761; MC/ET/XIII/321
      Nom, qualité: (M.) Chaignon, Pierre.
      Profession: ministre du roi, Valais (suisse), Sion.
    - Procuration rente publique, dépôt., 20 octobre 1761; MC/ET/XIII/321
      Nom, qualité: (personne morale) Deletain (hoirs).
      Relations: héritiers de l'intervenant 3.
      Nom, qualité: (Mme ou Mlle) Deletain, Anne Marguerite.
      Nom, qualité: (M.) Deletain, Jean.
      Profession: boutonnier (marchand), Paris
    - Succession, dépôt de pièces., 20 octobre 1761; MC/ET/XIII/321
    - Succession, renonciation à communauté., 20 octobre 1761; MC/ET/XIII/321
      Nom, qualité: (M.) Cottu, Daniel.
    - Acte de décès, dépôt., 20 octobre 1761; MC/ET/XIII/321
      Nom, qualité: (Mme ou Mlle) Van Robais, Marie Judith.
      Nom, qualité: (M.) Le Boullenger
    - Inventaire après décès., 21 octobre 1761; MC/ET/XIII/321
      Nom, qualité: (M.) Moreau, Antoine.
      Profession: cuisinier, Paris
    - Compte., 22 octobre 1761; MC/ET/XIII/321
      Nom, qualité: (personne morale) Morin (hoirs).
      Nom, qualité: (M.) Morin, Jean.
      Relations: sequestres de la succession de l'intervenant 4.
      Nom, qualité: (personne morale) Girardin (hoirs).
      Nom, qualité: (M.) Girardin, Louis Felix.
      Profession: charpentier entrepreneur des batiments du roi
    - Déclaration, office de controleur de papiers et cartons., 23 octobre 1761; MC/ET/XIII/321
      Relations: tuteur de l'intervenant 2.
      Profession: marchand de vin, contrôleur de papiers et cartons, Paris
    - Déclaration, office de controleur de volailles., 23 octobre 1761; MC/ET/XIII/321
      Profession: marchand de vin, contrôleur de volailles, Paris
    - Transaction., 24 octobre 1761; MC/ET/XIII/321
      Nom, qualité: (M.) Delestocq, Antoine.
      Profession: doyen de la cathedrale, Amiens (Somme).
      Nom, qualité: (personne morale) Chanoines de La Cathedrale.
      Domicile: Amiens (Somme).
      Nom, qualité: (M.) Guenee, Antoine.
      Profession: chanoine d'amiens, clerc de la chapelle du roi, Paris
    - Procuration rente publique., 27 octobre 1761; MC/ET/XIII/321
      Nom, qualité: (M.) Mayjonade, Elie.
      Profession: directeur des vivres de flandre et d'allemagne, Paris.
    - Mariage., 28 octobre 1761; MC/ET/XIII/321
      Nom, qualité: (M.) Demay, Simon.
      Nom, qualité: (M.) Demay, Nicolas.
      Profession: manouvrier, Bellefontaine (Val-d'Oise).
      Nom, qualité: (Mme ou Mlle) Louvet, Marie Genevieve.
      Nom, qualité: (M.) Louvet, Jacques.
      Profession: jardinier, Paris
    - Rente viagère, constitution., 30 octobre 1761; MC/ET/XIII/321
      Nom, qualité: (Mme ou Mlle) Robert, Claudine Bernardine Francoise.
    - Succession, partage., 30 octobre 1761; MC/ET/XIII/321
      Nom, qualité: (M.) Meunier, Jean Louis.
      Profession: forain (marchand), Paris
    - Traité d'office, office de greffier de la prevote, Pontoise (Val-d'Oise)., 30 octobre 1761; MC/ET/XIII/321
      Nom, qualité: (Mme ou Mlle) Mahou, Marie.
      Nom, qualité: (M.) Gruel de Saint-Hilaire, Etienne.
      Nom, qualité: (M.) Charles, Jean Pierre.
      Profession: greffier en chef de la prevote, Pontoise (Val-d'Oise)
    - Contre-letrre., 3 novembre 1761; MC/ET/XIII/321
      Nom, qualité: (M.) Angot, Pierre Martin (bourgeois, Paris), Paris.
      Nom, qualité: (Mme ou Mlle) Boudsot, Catherine.
      Profession: Houilles (Yvelines).
      Nom, qualité: (M.) Lire, Jacques Martin.
      Profession: macon, Houilles (Yvelines)
    - Procuration rente publique, dépôt., 4 novembre 1761; MC/ET/XIII/321
      Nom, qualité: (Mme ou Mlle) Tournier, Marie.
      Nom, qualité: (M.) Teissier.
      Nom, qualité: (M.) Volpiliere.
    - Obligation., 5 novembre 1761; MC/ET/XIII/321
      Nom, qualité: (M.) Peguilhem de Larboust de, Denis.
      Profession: abbe commendataire, Saint-Chinian (Hérault).
      Nom, qualité: (M.) Paris de Montmartel, Jean (marquis, Brunoy), Brunoy.
      Profession: conseiller d'etat, Paris
    - Décharge., 5 novembre 1761; MC/ET/XIII/321
      Nom, qualité: (M.) Hugues, Antoine.
    - Succession, quittance., 5 novembre 1761; MC/ET/XIII/321
    - Notoriété, prenom., 5 novembre 1761; MC/ET/XIII/321
      Nom, qualité: (Mme ou Mlle) Malguiche, Marie Agathe.
      Profession: Montargis (Loiret)
    - Testament., 5 novembre 1761; MC/ET/XIII/321
      Nom, qualité: (M.) Leger, Charles.
      Profession: boulanger (maître), Paris
    - Acte de décès, dépôt., 6 novembre 1761; MC/ET/XIII/321
    - Consentement., 6 novembre 1761; MC/ET/XIII/321
      Nom, qualité: (M.) Pottemain, Jean.
      Nom, qualité: (M.) Foucault, Pierre Francois.
    - Procuration rente publique, dépôt., 7 novembre 1761; MC/ET/XIII/321
      Nom, qualité: (M.) Udressier D', Claude Francois Xavier.
      Nom, qualité: (M.) Paponet de Prepavin, Ignace Francois.
      Nom, qualité: (Mme ou Mlle) Desalleux, Alexis Therese.
      Nom, qualité: (Mme ou Mlle) Desalleux, Jeanne Henriette.
      Nom, qualité: (M.) Levy, Francois (bourgeois, Paris), Paris
    - Inventaire après décès., 10 novembre 1761; MC/ET/XIII/321
      Nom, qualité: (M.) Hibert, Jean.
    - Bail, terre, Asnieres (Hauts-de-Seine)., 11 novembre 1761; MC/ET/XIII/321
      Nom, qualité: (M.) Sauvage, Jean.
      Profession: jardinier, Asnieres (Hauts-de-Seine).
      Nom, qualité: (M.) Derigny, Jean.
      Profession: vigneron, Asnieres (Hauts-de-Seine)
    - Bail, terre, Asnieres (Hauts-de-Seine)., 11 novembre 1761; MC/ET/XIII/321
      Nom, qualité: (M.) Breant, Jacques.
    - Procuration rente publique, dépôt., 17 novembre 1761; MC/ET/XIII/321
      Nom, qualité: (M.) Vullyamoz, Samuel.
    - Procuration rente publique, dépôt., 17 novembre 1761; MC/ET/XIII/321
      Nom, qualité: (M.) Auger, Louis.
      Profession: juge garde de la monnaie, Troyes (Aube).
      Nom, qualité: (M.) Parisot, Francois (bourgeois, Paris), Paris
    - Succession, décharge., 19 novembre 1761; MC/ET/XIII/321
      Nom, qualité: (M.) Gircourt, Sebastien.
      Nom, qualité: (M.) D'Arnay.
    - Procuration acte., 19 novembre 1761; MC/ET/XIII/321
      Nom, qualité: (M.) Bourou, Jacques.
      Profession: chandelier (maître), Paris.
      Nom, qualité: (M.) Olivier, Jacques.
    - Vente, fonds de boulanger, Paris (Paris) Petite Pologne (la)., 19 novembre 1761; MC/ET/XIII/321
      Profession: boulanger, Paris, Petite-Pologne (la).
      Nom, qualité: (M.) Ladra, Mathieu.
      Profession: boulanger, Paris, Petite-Pologne (la)
    - Bail, résiliation, appartement, Paris (Paris) rue Montmartre., 19 novembre 1761; MC/ET/XIII/321
      Nom, qualité: (M.) Daucourt, Jean Baptiste Noel.
      Nom, qualité: (M.) Bretton, Etienne (bourgeois, Paris), Paris
    - Mariage., 21 novembre 1761; MC/ET/XIII/321
      Profession: epiier (garcon), Saint-Germain-en-Laye (Yvelines).
      Nom, qualité: (M.) Denelle, Louis Joseph.
      Profession: marchand, Saint-Quentin (Aisne).
      Nom, qualité: (Mme ou Mlle) Langlois, Francoise.
      Nom, qualité: (M.) Langlois, Pierre.
      Profession: vigneron, Saint-Germain-en-Laye (Yvelines)
    - Vente, fonds d'imprimerie, Paris (Paris) rue de la Vieille Draperie., 21 novembre 1761; MC/ET/XIII/321
      Nom, qualité: (M.) Chenault, Charles Etienne.
      Profession: imprimeur libraire, Paris
    - Société, résiliation, fournitures et facon d'habits., 21 novembre 1761; MC/ET/XIII/321
      Nom, qualité: (Mme ou Mlle) Lefevre, Marie Marguerite.
      Nom, qualité: (M.) Galinier, Antoine.
      Profession: tailleur d'habits (me-md), Paris.
      Nom, qualité: (M.) Vincent, Blaise.
      Nom, qualité: (Mme ou Mlle) Galinier, Marie Jeanne.
      Relations: épouse de l'intervenant 3
    - Succession, notoriété., 23 novembre 1761; MC/ET/XIII/321
      Nom, qualité: (M.) Nodille, Jean Louis.
      Nom, qualité: (M.) Nodille, Simon (bourgeois, Paris), Paris.
    - Succession, dépôt de pièces., 23 novembre 1761; MC/ET/XIII/321
      Nom, qualité: (M.) Perroud, Jean.
      Profession: Monts (Indre-et-Loire)
    - Rente de l'Hôtel de ville, reconstitution, aides et gabelles emission 1758., 24 novembre 1761; MC/ET/XIII/321
      Nom, qualité: (M.) Van Den Santheuvel, Pierre.
      Profession: Dort (pays-bas)
    - Quittance., 26 novembre 1761; MC/ET/XIII/321
      Nom, qualité: (M.) Delarivoire, Pierre Denis.
      Nom, qualité: (Mme ou Mlle) Roumis, Marie Anne.
      Relations: épouse de l'intervenant 3, héritier de l'intervenant 4.
      Nom, qualité: (M.) Robert, Jean Paul.
      Nom, qualité: (M.) Lebrun, Charles.
    - Procuration rente publique, dépôt., 28 novembre 1761; MC/ET/XIII/321
      Nom, qualité: (M.) Merian, Samuel (bourgeois, Bale), Bale.
      Nom, qualité: (M.) Fatio, Henri Frederic Antoine (bourgeois, Vevey), Vevey.
      Relations: frère de l'intervenant 3.
      Nom, qualité: (M.) Fatio, Georges Isaac Vincent (bourgeois, Vevey), Vevey.
    - Acte de décès, dépôt., 2 décembre 1761; MC/ET/XIII/321
      Nom, qualité: (Mme ou Mlle) Hue de Caligny, Julie Pelagie.
      Profession: Valognes (Manche).
      Nom, qualité: (M.) Morel de Courcy, Adrien.
      Profession: Huberville (Manche)
    - Certificat, dépôt, vie., 3 décembre 1761; MC/ET/XIII/321
      Nom, qualité: (M.) Le Boullenger, Josse.
      Profession: major de cavalerie, Haye (la) (hollande)
    - Mariage., 3 décembre 1761; MC/ET/XIII/321
      Nom, qualité: (M.) Martin, Antoine.
      Profession: marchand, Courboin (Aisne), Montbasin.
      Nom, qualité: (Mme ou Mlle) Mercier, Jeanne Noelle.
      Nom, qualité: (M.) Mercier, Jean Baptiste.
      Profession: orfevre (marchand), Paris
    - Quittance., 4 décembre 1761; MC/ET/XIII/321
      Nom, qualité: (M.) Lhomme, Claude Joseph.
      Profession: marchand d'etoffes de soie, Paris.
      Profession: officier au service d'angleterre (ancien)
    - Procuration rente publique., 4 décembre 1761; MC/ET/XIII/321
    - Obligation., 5 décembre 1761; MC/ET/XIII/321
      Nom, qualité: (M.) Lajus, Pierre Charles.
      Relations: beau-frère de l'intervenant 3.
      Profession: officier au service d'angleterre (ancien), Lausanne (suisse)
    - Cautionnement., 10 décembre 1761; MC/ET/XIII/321
      Nom, qualité: (M.) Beaufort de, Jean Louis.
      Profession: commis du clerge (premier), Paris.
      Nom, qualité: (M.) Romery de.
      Profession: commis aux exercices des droits sur les cuirs, Paris.
      Nom, qualité: (M.) Valade, Jean (bourgeois, Paris), Paris.
      Profession: régisseur des droits sur les cuirs, Paris
    - Rente, constitution., 10 décembre 1761; MC/ET/XIII/321
      Nom, qualité: (Mme ou Mlle) Gosse, Francoise Catherine.
      Nom, qualité: (M.) Duru, Jean Gratien.
      Profession: laboureur, Serans (Oise), Levemont.
      Nom, qualité: (M.) Guillon, Jean.
      Profession: tailleur, Avernes (Val-d'Oise)
    - Procuration acte., 12 décembre 1761; MC/ET/XIII/321
      Nom, qualité: (M.) Soyer, Hubert.
      Profession: directeur des economats, Reims (Marne).
      Nom, qualité: (M.) Leullier, Etienne (bourgeois, Paris), Paris
    - Mainlevée d'opposition, provisions de l'office de receveur general des fin, Alencon (Orne)., 12 décembre 1761; MC/ET/XIII/321
      Nom, qualité: (M.) Quesnel, Nicolas Pierre.
      Profession: entrepreneur de la fourniture de viande, Paris, Hotel des Invalides.
      Nom, qualité: (M.) Taillepied, Robert Jean Baptiste.
      Profession: secrétaire du roi, receveur general des finances, Auch (Gers).
      Nom, qualité: (M.) Pajot, Charles Francois.
      Profession: receveur general des finances (ancien), Alencon (Orne).
      Nom, qualité: (M.) Harvouin, Francois Joseph.